【裁判字號】    88,易,384
【裁判日期】    890524
【裁判案由】    竊盜
【裁判全文】
臺灣花蓮地方法院刑事判決                          八十八年度易字第三八四號
    公  訴  人  臺灣花蓮地方法院檢察署檢察官
    被      告  甲○○
右列被告因竊盜案件，經檢察官提起公訴（八十八年度偵字第一八二二號）及移送併
案審理（八十八年度偵字第二九一八號），本院判決如左：
    主  文
甲○○共同連續竊盜，處有期徒刑捌月。
    事  實
一、甲○○曾因違反麻醉藥品管理條例等案件，經法院定其應執行有期徒刑八年確定
    ，於民國八十四年十二月八日假釋出獄（其假釋期滿日為八十九年十二月十四日
    ），仍不知悔改，於假釋期間內，意圖為自己不法之所有，基於概括犯意，連續
    為下列竊盜犯行：
（一）八十八年五月九日二十二時三十分許，甲○○與丙○○（另行審結）基於共同
      意圖為自己不法所有之犯意聯絡，在鐵路局花蓮火車站乙○○○○所屬之電纜
      場內，共同竊取該段所有之電纜線二捆，得手後搬至圍牆邊，先由甲○○將其
      中一捆擲出牆外，丙○○則在牆外欲以機車載運，因電纜線落地發出聲響，適
      為在該處排班之計程車司機戊○○發現，丙○○迅即騎機車逃逸，戊○○立向
      巡邏警員丁○○報案，甲○○則躲入廁所，經丁○○於廁所內逮捕甲○○帶回
      訊問，嗣經由甲○○導引至花蓮市美崙地區某住家查獲丙○○。
（二）八十八年六月十八日十六時許，甲○○在花蓮市中信飯店旁停車場，見劉中涵
      向己○○所承租車號ＨＥＱ─三七三號機車之鑰匙未取下，即發動機車而竊取
      之，得手後供己代步之用，嗣於同年七月二十六日凌晨一時三十五分許，甲○○騎駛該機車於行經花蓮市○○路台灣電力公司變電所前，為警攔檢查獲。
二、案經花蓮縣警察局移送臺灣花蓮地方法院檢察署檢察官偵查起訴。
    理  由
一、右揭事實一之（二）部分，迭據被告甲○○於警訊、檢察官偵查及本院審理時坦
    承不諱，核與被害人劉中涵、己○○指述之情節相符，復有贓證物品認領保管收
    據在卷可稽，被告此部分犯行堪以認定。至被告雖矢口否認有事實一之（一）犯
    行，辯稱：丙○○於八十八年五月八日告訴伊後火車站有短銅線，五月九日晚間
    伊二人各騎一部機車至現場，姚某先到，伊到時見姚某機車旁有一捆電纜線，伊
    叫姚某不要拿，並說趕快走，嗣姚某見警察來即先行離去，伊則被警員帶回派出
    所訊問，伊並未搬取電纜線云云。惟查上開電纜線係鐵路局乙○○○○所失竊，
    業據證人李吉勇陳明在卷；另證人即查獲警員丁○○證稱：當日二十三時許，戊○○告訴伊有人從花蓮後火車站電務段丟東西到圍牆外，伊即至現場，見一人正
    要騎機車離去，甲○○則跑至廁所，伊至廁所問王某至電務段做何事，王某稱找
    朋友，伊帶同王某向該段值班人員查詢，並無王某所要找之人，王某當時雙手污
    黑，王某稱係丙○○約其至電務段撿電纜線，嗣伊在機車停放處及圍牆內發現用
    紅色塑膠繩綁妥之電纜線二捆等語。證人戊○○證稱：伊當時在排班等客人，忽
    然聽到有人丟東西的聲音，聲音很大聲，伊下車看見圍牆外有一捆電纜，有一人
    在電纜線旁騎機車未熄火，該人見伊在看，即騎機車至機車停車場，嗣另一人自
    圍牆出來，將電纜線拉到機車停車場，伊立即向巡邏警員丁○○報案，其中一人
    見狀騎機車逃離，另一人躲進廁所，丁○○就到廁所請那人出來等語。綜上證人
    所述，堪認被告確與丙○○共同竊取電纜線無訛，所辯無非事後卸責之詞，委無
    可採，此外復有贓證物品認領保管收據及照片在卷可稽，事證已明，被告此部分
    犯行亦堪以認定。
二、核被告所為，係犯刑法第三百二十條第一項之竊盜罪。其與丙○○就事實一之（
    一）部分，有犯意之聯絡及行為之分擔，應論以共同正犯。又其先後二次竊盜犯
    行，時間緊接，所犯罪名相同，顯係基於概括犯意反覆為之，為連續犯，應依刑
    法第五十六條規定論以一罪，並加重其刑。公訴人雖僅就被告所犯事實一之（一
    ）部分提起公訴，漏未論及其所犯事實一之（二）部分，惟此部分與已起訴部分
    有連續犯之關係，為裁判上一罪，且經公訴人函請併案辦理，本院自得併予審理
    。爰審酌被告素行不佳，於假釋期間內再犯本件犯行，顯見其並未徹底悔悟，其
    年輕力壯卻不思正當工作，妄想以非法手段不勞而獲，觀念偏差，並斟酌其智識
    程度、犯罪動機、手段、行竊次數、所得財物及犯罪後態度等一切情狀，量處如
    主文所示之刑。
據上論斷，應依刑事訴訟法第二百九十九條第一項前段，刑法第三百二十條第一項、
、第二十八條、第五十六條，罰金罰鍰提高標準條例第一條前段，判決如主文。
本案經檢察官李子春到庭執行職務。
中      華      民      國    八十九    年      五      月二十四  日
                              臺灣花蓮地方法院刑事庭
                                  法  官  陳  文  通
右正本證明與原本無異。
如對本判決不服，應於送達後十日內，向本院提出上訴狀。（應抄附繕本）告訴人或
被害人如對於本判決不服者，應具備理由請求檢察官上訴，其上訴期間之計算係以檢
察官收受判決正本之日期為準。
                                  法院書記官
中      華      民      國       八 十 九     年     六    月     二    日
附錄本案論罪科刑法律條文：
刑法第三百二十條：
意圖為自己或第三人不法之所有，而竊取他人之動產者，為竊盜罪，處五年以下有期
徒刑、拘役或五百元以下罰金。
意圖為自己或第三人不法之利益，而竊佔他人之不動產者，依前項之規定處斷。
前二項之未遂犯罰之。


司法院資訊處製作；財團法人民間司法改革基金會備份。
